【裁判字號】    92,交聲,1268
【裁判日期】    921231
【裁判案由】    聲明異議
【裁判全文】
臺灣臺中地方法院交通事件裁定                  九十二年度交聲字第一二六八號
    原處分機關  交通部公路總局台中區監理所
    異議人即
    受處分人    甲○○
右列受處分人因違反道路交通管理處罰條例案件，對於交通部公路總局台中區監理所
九十二年十一月十九日所為之裁決（中監違字第裁六○─Ｇ00000000號裁決
書），聲明異議，本院裁定如左：
    主  文
異議駁回。
    理  由
一、原處分機關略以：本案係台中市警察局交通隊逕行舉發受處分人甲○○所有之車
    號Ｕ６─８０２號營業小客車於九十二年九月十日二十二時零分許，行經台中市
    ○○路、忠明南路口處，因「不遵守道路交通標線之指示」違規，受處分人於應
    到案日期前提出申訴，經原舉發機關函覆違規屬實，該所遂於九十二年十一月十
    九日以中監違字第裁六○─Ｇ00000000號裁決書，裁處罰鍰新台幣九百
    元整，逾期則依裁決書處罰主文規定裁處，於法並無不合等語。
二、本件異議人即受處分人甲○○則以：本人所有之車號Ｕ６─８０２號營業小客車
    被照相是事實，但是我被前面白色轎車所害，因當時我也有保持距離大約十公尺
    左右，當時我前面白色轎車佔用我直行車道路線上，在我前面白色轎車又沒打左
    轉方向燈，馬上停起來等待左轉，我就慢慢停車，結果越過停止線，就被照相了
    。我是被害的，我前面白色轎車等待左轉綠燈輛時才打左轉方向燈，故本人不服
    ，爰聲明異議云云。
三、按汽車駕駛人不遵守交通標誌、標線、號誌指示者，處新台幣九百元以上一千八
    百元以下罰鍰，道路交通管理處罰條例第六十條第二項第三款定有明文。經查：
    本件受處分人甲○○所有之車號Ｕ６─８０２號營業小客車於九十二年九月十日
    二十二時零分許，行經台中市○○路、忠明南路口處，因「不遵守道路交通標線
    之指示」違規，為台中市警察局交通隊依採證相片掣開中市警交字第Ｇ0000
    0000號舉發通知單逕行舉發等情，有前揭舉發通知單、違規採證相片二幀在
    卷可稽。雖異議人辯稱：係因伊前面白色轎車佔用直行車道路線上，停起來等待
    左轉，伊就慢慢停車，結果越過停止線被測照云云，惟據道路交通安全規則第一
    ○二條第一項第十二款之規定，行至有號誌之交岔路口內，遇有前行或轉彎之車
    道交通擁塞時，應在路口停止線前暫停，不得逕行駛入交岔路口內，致號誌轉換
    後，仍未能通過妨礙其他車輛通行。復依據「道路交通標誌、標線、號誌設置規
    則」第二百零六條第一項第五款之規定：車輛面對圓形紅燈表示禁止通行，不得
    超越停止線或進入路口。據此，異議人所有之車號Ｕ６─８０２號營業小客車確
    於前揭時、地，當號誌已變換為紅燈一˙九秒後，仍以時速十六公里之速度駛越
    停止線違規，另該路口之測照設備係採埋設於路面之感應線圈於號誌變換為紅燈
    後始啟動感應測照，顯見該車係於號誌顯示為紅燈後始駛越停止線違規，此有台
    中市警察局第九十二年十一月六日中市警交字第０９２００２０３８１號函一紙
    存卷可參，是異議人所有之車號Ｕ６─８０２於前揭時、地違規事實，可以認定
    。從而，受處分人既有前揭違規行為，原處分機關據以援引上開規定，裁處受處
    分人罰鍰新台幣九百元整，逾期則依裁決書處罰主文規定裁處，並無不當。本件
    異議為無理由，應予駁回。
四、據上論斷，應依道路交通管理處罰條例第八十七條第二項、道路交通案件處理辦
    法第十九條，裁定如主文。
中      華      民      國    九十二    年     十二     月    卅一      日
                                        臺灣臺中地方法院交通法庭
                                            法  官  王  靜  秋
右正本證明與原本無異。
如不服本裁定應於送達後五日內向本院提出抗告狀。
                                            書記官
中      華      民      國    九十二    年    十二     月   三十一      日


司法院資訊處製作；財團法人民間司法改革基金會備份。
